【裁判字號】    92,易,2241
【裁判日期】    921006
【裁判案由】    竊盜
【裁判全文】
臺灣板橋地方法院刑事判決                        九十二年度易字第二二四一號
    公  訴  人  臺灣板橋地方法院檢察署檢察官
    被      告  乙○○
    被      告  丙○○
右列被告因竊盜案件，經檢察官提起公訴（九十二年度偵字第四一○二號、第八四一
九號），本院判決如左：
    主  文
乙○○共同攜帶兇器竊盜，處有期徒刑柒月。
丙○○共同攜帶兇器竊盜，累犯，處有期徒玖月。
扣案之油壓剪壹支沒收。
    事  實
一、乙○○與丙○○（前曾於民國八十六年間因恐嚇、違反麻醉藥品管理條例案件，
    經臺灣高等法院以八十六年上易字第八五六一號分別判處有期徒刑一年及五月確
    定，又因傷害、偽造文書案件，經台灣桃園地方法院分別以八十六年度易字第三
    九四四號、八十六年易字第四八六三號判處有期徒刑四月及十月確定，另因竊盜
    案件，經本院以八十六年易字第七九六九號判處有期徒刑七月確定，嗣定其應執
    行刑二年四月，而於八十九年五月十一日假釋保護管束期滿執行完畢）共同基於
    意圖為自己不法所有之犯意聯絡，於九十二年二月十六日凌晨四時十分許，在甲○○經營位於臺北縣新莊市○○路八九一號之四之立盛鋼鋁工程行，二人持丙○○所有客觀上可作為為兇器之油壓剪竊取甲○○所有置放該處騎樓之不銹鋼鐵架
    二個得手，二人並將不銹鋼鐵架搬上丙○○所駕駛之Ｖ九─四○八八號小貨車，
    載至臺北縣新莊市○○路六十八號對面。適陳火土經過該處目擊竊取、搬運過程
    ，乃通知甲○○，甲○○遂報警前往處理，而於當日凌晨四時三十分許，在臺北
    縣新莊市○○路六十八號對面當場查獲乙○○，並在前開自小貨車上扣得丙○○
    所有供犯罪所用之油壓剪乙支，丙○○則乘隙逃逸，嗣為警依乙○○之供述而查
    獲丙○○。
二、案經臺北縣政府警察局新莊分局報請臺灣板橋地方法院檢察署檢察官偵查起訴。
    理  由
一、訊據被告乙○○、丙○○固坦承有於右揭時地搭乘前開自用小客車載運不銹鋼鐵
    架之情事，惟均矢口否認有何竊盜犯行，被告乙○○辯稱：之前丙○○曾說他哥
    哥工廠要搬料，要伊幫忙搬，再給伊工錢，這次半夜搬是因他說貨車幾點要用，
    叫伊晚點睡，跟他去搬二個窗戶，當天是開車到伊家樓下，他沒有告訴伊說是要
    偷，油壓剪是丙○○的，後來丙○○去對面買飲料，被害人過來時，丙○○就不
    見了，被抓後過幾天，丙○○來找伊要伊扛下來，如果是伊在偷，伊一定會跑，
    也不會向警方指出丙○○云云。被告丙○○則辯稱：當時伊有去，當時乙○○開
    車到伊家，叫伊出來說一些事情，為了有一天他闖進伊家中倉庫，乙○○跟伊說
    有事要回公司載東西，伊說好，伊待在自小貨車上，由乙○○獨自一人下車搬該
    不銹鋼鐵架二個上車，後來車子開至新莊市○○路六十八號對面伊就先行離去，
    當天是乙○○開車，伊只有幫忙倒車，乙○○所述不實在云云。惟查，
  (1)本件業據證人陳火土於警詢時證稱：「我是在新莊市○○路八九一號之四六號上
    班，發現竊嫌二名開著一部自小貨車Ｖ九─四○八八號，停放在新莊市○○路八
    九一號之四號正在竊取放於騎樓下之不銹鋼鐵架二個放在車上，當我發現時，二
    名竊嫌已將竊取之不銹鋼鐵架放在車上了，二名竊嫌將竊取物品即往新莊市○○
    路六十八號之對面工地停放，我隨即打電話給伊朋友甲○○，將竊嫌乙○○抓到
    ，另一名男子趁機逃跑」等語，又其於偵訊時證稱：「有二人開車來，一人是司
    機，一人隨車，我看見他們二人，因為甲○○東西常遭竊，我就特別注意他們，
    我還跟著嫌犯的車去看，看他們車停在那裡，嫌犯下車搬東西，我問他們為何要
    搬，他們說是老闆要他們搬的，我就記下車號，（檢察官提示卷內被告乙○○照
    片）他是跟車的，但二人都有搬，後來我就打電話給甲○○叫徐來處理」、「乙○○沒有跑另一人在福客多門口喝飲料，看見我們就跑了」等語。另據被害人甲○○於警詢時證稱：「我是立盛鋼鋁工程行之負責人，是鄰居陳火土打電話通知
    我發現有歹徒在搬運公司裡的鐵架，我立即趕回公司，陳火土就一路尾隨歹徒至
    龍安路對面工地，再打電話通知我到現場，發現竊嫌乙○○已將我公司竊取之鐵
    架放在一部Ｖ九─四○八八號自小貨車上，我確定乙○○就是竊取我財物之人」
    等語，又於偵訊時證稱：「我是當場抓到，我抓他的時候，他正在偷另一個工地
    ，另一位同夥躲在工地內我沒找到，因為太暗了，乙○○是剛好在行竊被逮的，
    乙○○在另一工地偷東西且正在綁，我還有找到他犯案之工具油壓剪」等語。被
    告乙○○對於有於右揭時地與被告財富吉共同搬運不銹鋼鐵架二個一情亦供認不
    諱，而被告丙○○辯稱前開自用小貨車並非伊駕駛及未參與搬運不銹鋼鐵架云云
    ，顯非事實，而不足採，足認當時係被告丙○○駕駛前開自用小貨車搭載被告乙○○，而被告二人均有搬運不銹鋼鐵架。
  (2)又被告乙○○雖辯稱係被告丙○○說是他哥哥工廠的東西，要伊去幫忙搬運，伊
    不知道是偷云云，此為被告丙○○所否認，且對於被告丙○○之兄係從事何工作
    一情，被告乙○○於本院時亦供稱未看過，況被告二人係於凌晨四時許前往僅搬
    運不銹鋼鐵架二個，此亦與常情有違，被告二人事後相互推諉，無非係卸責之詞
    ，而尚難採信。
  (3)本件復有台北縣警察局贓物認領保管單乙紙及不銹鋼鐵架二個暨自小貨車照片二
    幀附卷足參，另有油壓剪一支扣案可證。被告二人前開所辯，均不足採，本件事
    證明確，被告二人犯行均堪以認定。
二、按油壓剪，其質地堅硬銳利，在客觀上有用以行兇之可能，對人之身體、生命顯
    具有危險性，係屬刑法第三百二十一條第一項第三款規定之凶器。是核被告乙○○、丙○○所為，均係犯刑法第三百二十一條第一項第三款之加重竊盜罪，被告
    二人有犯意之聯絡與行為之分擔，為共同正犯。被告丙○○前曾犯有如事實欄所
    載之罪並受有期徒刑之執行完畢，此有台灣高等法院被告全國前案紀錄表可按，
    被告丙○○於五年內再犯有期徒刑以上之本罪，為累犯，應依刑法第四十七條規
    定加重其刑。爰審酌被告乙○○、丙○○之素行、犯罪動機、目的、手段、所生
    危害、所得利益、其品行智識程度、犯罪後態度等一切情狀，分別量處如主文所
    示之刑，以資懲儆。扣案之油壓剪乙支，為被告丙○○所有供犯罪所用之物，依
    刑法第三十八條第一項第二款宣告沒收。
據上論斷，應依刑事訴訟法第二百九十九條第一項前段，刑法第二十八條、第三百二
十一條第一項第三款、第四十七條、第三十八條第一項第二款，判決如主文。
本案經檢察官王志超到庭執行職務。
中      華      民      國    九十二    年      十      月      六      日
                              臺灣板橋地方法院刑事第四庭
                                      法  官  陳  明  珠
右正本證明與原本無異
如不服本判決應於送達後十日內向本院提出上訴狀
              書記官  陳  慧  儷
中      華      民      國    九十二    年      十      月      六      日
附錄本案論罪科刑法條全文：
刑法第三百二十一條第一項第三款
      犯竊盜罪而有左列情形之一者，處六月以上、五年以下有期徒刑：
      三、攜帶兇器而犯之者。


司法院資訊處製作；財團法人民間司法改革基金會備份。
